【裁判字號】    97,親,93
【裁判日期】    970731
【裁判案由】    否認子女
【裁判全文】
臺灣板橋地方法院民事判決                97年度親字第93號
原      告  甲○○
被      告  乙○○即原告甲○○.
兼上一  人
法定代理人  丙○○
上列當事人間請求否認子女事件，本院於中華民國97年7 月16日
言詞辯論終結，判決如下：
    主      文
確認被告乙○○非原告甲○○自被告丙○○受胎所生之婚生子。
訴訟費用由被告負擔。
    事實及理由
一、原告主張：原告與被告丙○○於民國89年11月28日結婚，嗣
    於95年8 月18日離婚，而原告於96年4 月26日產下被告乙○○，推算原告之受胎期間係在與被告丙○○婚姻關係存續中
    ，被告乙○○依法推定為原告與被告丙○○之婚生子，惟被
    告乙○○實非原告自被告丙○○受胎所生。為此依民法第10
    63條第2 項提起否認子女訴訟，請求確認被告乙○○非原告
    自被告丙○○受胎所生之婚生子女等語。並聲明：如主文所
    示。
二、被告丙○○則對原告請求沒有意見，並陳稱：小孩子確實不
    是我的等語。
三、按關於認諾及訴訟上自認或不爭執事實之效力，於否認子女
    事件，不適用之，民事訴訟法第594 條定有明文。本件被告
    易俊男於言詞辯論期日同意原告之請求，並就原告主張被告
    陳映均非原告與其所生之事實為不爭執，揆諸首揭法條之說
    明，自不發生被告認諾或不爭執事實之效力，合先敘明。
四、經查，原告主張之事實，業據原告提出居留證影本、經公證
    之切結書正本、柯滄銘婦產科診斷證明書暨血緣鑑定報告書
    影本等件為證；又依前開鑑定單位血緣鑑定報告書鑑定結果
    ，認訴外人蕭英斌與甲○○之子二人於97年5 月1 日接受DN
    A 血緣關係鑑定，結果顯示蕭英斌為甲○○之子之父的的機
    率為99.999013%，自堪認原告主張被告乙○○非原告自被告
    丙○○受胎所生，要屬事實，堪以採信。
五、按從子女出生日回溯第181 日起至第302 日止，為受胎期間
    ；妻之受胎，係在婚姻關係存續中者，推定其所生子女為婚
    生子女。前項推定，夫妻之一方或子女能證明子女非為婚生
    子女者，得提起否認之訴。前項否認之訴，夫妻之一方自知
    悉該子女非為婚生子女，或子女自知悉其非為婚生子女之時
    起二年內為之，民法第1062條第1 項、第1063條定有明文。
    經查，本件原告於96年4 月26日產下被告乙○○，其受胎期
    間依法雖應推定被告乙○○為原告與被告丙○○所生之婚生
    子女，然依前開鑑定結果，被告乙○○實非原告自被告丙○○受胎所生。從而，原告於知悉被告乙○○96年4 月26日出
    生後2 年內提起本件否認子女之訴，於法洵屬有據，應予准
    許。
六、據上論結，本件原告之訴為有理由，並依民事訴訟法第78條
    ，判決如主文。
中    華    民    國    97    年    7     月    31    日
                  家事法庭  法  官  葉靜芳
以上正本證明與原本無異。
如對本判決不服，應於判決送達後20日內向本院提出上訴狀。
中    華    民    國    97    年    7     月    31    日
                            書記官  劉春美


司法院資訊處製作；財團法人民間司法改革基金會備份。
